* ==========================================================================
*  Divisor FSR del Tapete Interactivo  (validacion analogica, ngspice -b)
* ==========================================================================
*  Topologia (docs/hardware/cableado.md 4.2):
*     3V3 --[R_FSR]-- nodo(ADC) --[R_M = 10k]-- GND
*  El FSR baja su resistencia con la fuerza -> V_nodo SUBE con la pisada.
*     V_nodo = 3.3 * R_M / (R_FSR + R_M)
*  Ventana util del ADC del ESP32 (atenuacion 11/12 dB): ~150..2450 mV.
*  cfg::UMBRAL_PISADA = 2000 cuentas (de 4095, ref 3.3 V) ~ 1.61 V.
*
*  Barremos R_FSR de 250 ohm a 10 Mohm y tabulamos V_nodo y su equivalente
*  aproximado en cuentas de ADC. OJO: los extremos del barrido son un RANGO DE
*  EXPLORACION, no valores medidos ni de datasheet -- la R del FSR en reposo y
*  bajo pisada esta SIN CARACTERIZAR (no hay datasheet del sensor en el repo).
*  Lo que el barrido establece es la relacion umbral<->resistencia, exacta.
* --------------------------------------------------------------------------

V3V3 vcc 0 DC 3.3
R_FSR vcc nodo 10k
R_M   nodo 0 10k

.control
echo " "
echo "R_FSR(ohm)   V_nodo(V)   ADC(~cuentas 0..4095)"
echo "-----------------------------------------------"
foreach rf 250 500 1000 2200 4700 10000 22000 47000 100000 1e6 10e6
  alter R_FSR = $rf
  op
  let vn = v(nodo)
  let adc = vn/3.3 * 4095
  echo "$rf   $&vn   $&adc"
end
echo "-----------------------------------------------"
.endc
.end
